臺灣桃園地方法院刑事判決　　　　　　　93年度易字第1350號
公　訴　人　臺灣桃園地方法院檢察署檢察官
被　　　告　乙○○　男　44歲.
上列被告因恐嚇取財等案件，經檢察官提起公訴（93年度偵字第
17009號），本院裁定改依簡式審判程序，茲判決如下：
    主  文
乙○○共同意圖為自己不法之所有，以恐嚇使人將本人之物交付
，未遂，處有期徒刑捌月。
扣案之門號0000000000號行動電話壹支、視訊傳播線貳條、電線
壹條、未扣案之性愛錄影帶壹錄影帶壹捲及以該性愛錄影帶畫面
翻拍之照片共伍幀，均沒收。
    事  實
一、乙○○、古瑞鳳（另經臺灣新竹地方法院檢察署檢察官緝獲
    後另行偵辦）共同基於意圖為自己不法所有之犯意聯絡，計
    畫以竊錄他人非公開之性行為活動製成性愛錄影帶後，用以
    恐嚇取財，先由曾經任職於甲○○所經營位於新竹縣竹東鎮
    ○○街83號之牙醫診所之技術員古瑞鳳，於民國92年5 、6
    月間，出面承租新竹縣竹東鎮○○路117 巷50弄7 號5 樓後
    ，再由乙○○於同年7 月間，購買密錄器材後裝設於前揭租
    屋處，隨即於91年9 月6 日晚間11時許，由古瑞鳳以女色引
    誘甲○○至前揭租屋所發生性行為以供乙○○裝設於該處之
    密錄器材所拍攝錄影，竊錄甲○○與古瑞鳳之非公開之性行
    為活動，事後乙○○再將前揭時地無故以錄影所竊錄之性愛
    錄影帶一捲之畫面翻拍之照片共五幀（均未扣案），並書寫
    有：甲○○須以新臺幣（下同）1200萬元贖回照片，否則將
    該批性愛照片賣予各家雜誌報導或與其妻政治對立之政黨候
    選人，並留下行動電話號碼0000 000000 門號作為聯絡方式
    等內容之恐嚇信函三紙（均未扣案），連同相片及信函裝入
    信封內，交由不知情之鍾賢昌（另經檢察官臺灣新竹地方法
    院檢察署檢察官以93年度核退偵字第144 號為不起訴處分）
    ，自92年9 月25日上午8 時30分起至同年10月1 日上午10時
    27分止，至甲○○所開設之前開牙醫診所內，接續三次（第
    一次之信封內含信函一紙及照片一幀、第二次之信封內含信
    函一紙及照片二幀、第三次之信封內含信函一紙及照片二幀
    ）將信封三個（均未扣案）交付予甲○○，恐嚇甲○○交付
    1200 萬 元之財物，因而致甲○○心生畏懼，再由乙○○接
    續數次以前揭門號行動電話撥打至甲○○之0000 000000 門
    號行動電話及其所開設之000000000 門號之前開牙醫診所電
    話與甲○○聯繫後，雙方於電話聯繫中討價還價，約定由甲
    ○○先交付50萬元及時間、地點後，甲○○旋即報警。嗣於
    92年10 月13 日下午2 時10分許，在新竹縣竹東鎮○○路竹
    東國中前，為警當場查獲前來約定地點取款之乙○○、鍾賢
    昌等人，而未能得逞，並扣得乙○○所有供本件無故竊錄及
    恐嚇取財犯罪所用之門號0000000000號行動電話一支、視訊
    傳播線二條及電線一條。
二、案經甲○○訴由新竹縣警察局移送臺灣新竹地方法院檢察署
    檢察官呈請臺灣高等法院檢察署檢察長核轉臺灣桃園地方法
    院檢察署檢察官偵查起訴。
    理  由
一、上揭犯罪事實，業據被告乙○○迭於警詢及偵審中供承不諱
    ，並經告訴人甲○○及另案被告鍾賢昌分別於警詢中指訴及
    供述明確，且自該恐嚇信函之信封及信紙上所採得之指紋經
    警方送請內政部警政署刑事警察局鑑驗結果，其中編號7-9
    、12、21之指紋，分別與被告指紋卡之左食指、左中指、左
    環指、左小指、右環指指紋相符等語，有內政部警政署刑事
    警察局92年10月20日刑紋字第0920198587號鑑驗書影本一紙
    在卷可參，復有被告所有之門號0000000000號行動電話雙向
    電話通聯紀錄及恐嚇信函影本等件在卷可稽。此外，並有扣
    案之被告所有供本件無故竊錄及恐嚇取財犯罪所用之門號00
    00000000號行動電話一支、視訊傳播線二條及電線一條可資
    佐證。綜上所述，足見被告之自白核與事實相符，應可採為
    論罪科刑之依據。從而，本件事證已臻明確，被告犯行洵堪
    認定，應予依法論科。
二、核被告所為，係犯刑法第315 條之1 第2 款之無故以錄影竊
    錄他人非公開之活動罪及第346 條第3 項、第1 項之恐嚇取
    財未遂罪。被告與古瑞鳳間就上開犯行，均具有犯意聯絡及
    行為分擔，均為共同正犯。被告利用不知情之鍾賢昌為恐嚇
    取財未遂之犯行，係間接正犯。被告接續三次將恐嚇信函交
    予不知情之鍾賢昌轉交予告訴人及接續數次撥打電話予告訴
    人以表達恐嚇之言語而欲索財之行為，係基於同一恐嚇取財
    犯意下之接續行為，僅係侵害一個法益，只論以一罪。被告
    就所前開二罪間，有方法目的、原因結果之牽連關係，依刑
    法第五十五條之規定，應從較重之恐嚇取財未遂罪處斷。被
    告雖已著手恐嚇取財行為之實施，然未生使告訴人交付財物
    之結果，為未遂犯，爰依刑法第二十六條前段之規定，按既
    遂犯之刑度減輕其刑。爰審酌被告犯罪手法細膩，利用竊錄
    告訴人性行為隱私之方式，恐嚇告訴人交付財物，並要求索
    款鉅額財物，顯係認為告訴人為免名譽受損不敢報警，而任
    其予取予求，其犯罪之動機及手段誠屬惡劣，惟念其犯後尚
    能坦認犯行，略見悔意等一切情狀，量處如主文所示之刑，
    以資懲儆。又扣案之門號0000000000號行動電話一支、視訊
    傳播線二條及電線一條，均係被告所有供本件無故竊錄及恐
    嚇取財犯罪所用之物，業據被告迭於警詢及偵審中供明在卷
    可按，均應依刑法第38條第1 項第2 款規定，併予宣告沒收
    。又被告於前揭時地無故以錄影所竊錄之性愛錄影帶一捲及
    以該性愛錄影帶畫面翻拍之照片共五幀等物，雖均未扣案，
    然並無證據證明均已滅失，仍應依刑法第315 條之3 規定，
    不問屬於犯人與否，併予宣告沒收。另恐嚇信函三紙及信封
    三個，已經被告透過不知情之鍾賢昌轉交告訴人，已屬告訴
    人所有，又非違禁物，爰不另為沒收之諭知，併予敘明。
三、又本件被告所犯係死刑、無期徒刑、最輕本刑為三年以上有
    期徒刑以外之罪，其於準備程序中就被訴事實為有罪之陳述
    ，經法官告知簡式審判程序之旨，並聽取公訴人、被告之意
    見後，本院認為適宜由受命法官獨任進行簡式審判程序，附
    予敘明。
據上論斷，應依刑事訴訟法第273 條之1 第1 項、第299 條第1
項前段，刑法第28條、第315 條之1 第2 款、第346 條第3 項、
第1 項、第55條、第26條前段、第38條第1 項第2 款、第315 條
之3，罰金罰鍰提高標準條例第1 條前段，判決如主文。
本案經檢察官孫沛琦到庭執行職務。
中　　華　　民　　國　　94　　年　　1 　　月　　20　　日
                        臺灣桃園地方法院刑事第十二庭
                            法  官    林  家  賢
上列正本經證明與原本無異。
如不服本判決，應於判決送達後10日內，向本院提出上訴狀。
                            書記官    戴  育  萍
中　　華　　民　　國　　94　　年　　1　　月　　21　　日
附錄本判決論罪科刑法條：
刑法第315條之1：
有左列行為之一者，處三年以下有期徒刑、拘役或三萬元以下罰
金：
一、無故利用工具或設備窺視、竊聽他人非公開之活動、言論或
    談話者。
二、無故以錄音、照相、錄影或電磁紀錄竊錄他人非公開之活動
    、言論或談話者。
刑法第346條：
意圖為自己或第三人不法之所有，以恐嚇使人將本人或第三人之
物交付者，處六月以上五年以下有期徒刑，得併科一千元以下罰
金。
以前項方法得財產上不法之利益，或使第三人得之者，亦同。
前二項之未遂犯罰之。
